【裁判字號】    89,交易,69
【裁判日期】    890929
【裁判案由】    過失傷害
【裁判全文】
臺灣宜蘭地方法院刑事判決                          八十九年度交易字第六九號
    公  訴  人  臺灣宜蘭地方法院檢察署檢察官
    被      告  乙○○
右列被告因過失傷害案件，經檢察官提起公訴（八十九年度偵字第八四Ｏ號），本院
判決如左：
    主  文
鄭和平從事業務之人，因業務上之過失傷害人，處罰金壹仟元，如易服勞役以佰元
折算壹日。
    事  實
一、乙○○係宜展交通公司之司機，為從事駕駛業務之人，於民國八十八年六月十三
    日上午，駕駛牌照ＧＲ︱三三二九號號營業大貨車，沿蘇花公路宜蘭往花蓮方向
    行駛，於同日十一時十五分許，途經蘇花公路一四九公里又八百公尺之路段，應
    注意其係駕駛二節之曳引車，於汽車行駛雙向二車道時，應在遵行之車道內行駛
    ，且在劃有分向限制線之車道，不得駛入來車之車道內之規定，而依當時天候良
    好、路面雖潮濕但無缺陷及視距良好等情形觀之，又無不能注意之情事，竟疏未
    注意車輛長度、道路彎曲程度、及車速間之關係，因此轉彎時車輛之左後側輪胎
    超越行車分向線，駛入對向車道，撞及適逢對向車道甲○○所駕由花蓮往宜蘭方
    向行駛之車號ＱＲ︱五四三號大貨車，使甲○○受有左小腿約一公分之傷害。
二、案經甲○○訴由宜蘭縣警察局蘇澳分局報請台灣宜蘭地方法院檢察署檢察官偵查
    起訴。
    理  由
一、訊據被告乙○○對於右揭時地與告訴人發生碰撞之事實固坦承，惟矢口否認有何
    過失傷害行為，辯稱：卷附之道路交通事故調查表與事故發生當時所繪製之該張
    圖不符，伊並無違規撞擊告訴人，然因告訴人剎車失靈朝其貨車撞擊等語置辯，
    惟查，被告前揭犯行業經告訴人甲○○指述歷歷，並有道路交通事故調查報告表
    一份、告訴人車損照片一張及財團法人天主教靈醫會羅東聖母醫院出具之診斷證
    明書一紙證明僅小腿一公分之微傷附卷可稽。被害人雖於肇事後經過約一年之八
    十九年六月七日，始由羅東博愛醫院診斷有左膝滑液囊炎之傷害，此與肇事時，
    被害人在警訊中所稱「沒有受傷」（見偵字第五二二號卷宗第三十三頁），嗣於
    八十八年十二月十日始由聖母醫院出具診斷書證明「左小腿外傷約一公分」等不
    同，可見當時被害人受傷輕微一時尚無發覺，嗣後發現受傷一公分，並不違常情
  ，自可採信，然一年後所稱左膝滑液囊炎，與上開小腿受傷部位不同，此嚴重傷
    情，當時未發覺，自違常情，要非車禍當時所發生之傷害，惟既有小腿外傷一公
    分為車禍所發生，雖為輕微，仍足認定為傷害。
二、按汽車在雙向二車道行駛時，應在遵行之車道內行駛，且在劃有分向限制線之車
    道內行駛時，不得駛入來車道，道路交通安全規則第九十七條第一款、第二款定
    有明文。查依據警員一般處理交通事故對於現場圖繪製之流程，通常係先將事故
    發生時撞擊情形、撞擊位置及相關事故資料以草圖繪製，後將相關資料詳細據實
    轉謄於道路交通事故調查報告表中，且調查表中均有承辦人員及主管之簽章，是
    本件道路交通事故調查報告表之真實性應足認定，先此說明；又依據被告與告訴
    人兩造車輛受損之位置分別為左後輪胎及左前車頭、交通事故調查表所示兩車之
    撞擊點、現場碎片散落位置、卷附前揭交通事故調查表之記載事故路段相關資料
    ，再輔以被告所駕駛之曳引車長度、過彎速度及現場道路彎曲程度綜合判斷，被
    告因所駕駛之車輛長度較一般車輛為長，且當地路段之彎度，被告為便於轉彎因
    此行車超越雙向分向線行駛，因而撞上對向迎面行駛之告訴人大貨車左前側車頭
    ，況若依據被告於警訊中供述：「當時我駕車由台北往花蓮方向行駛，經過肇事
    地點時，係一處彎道，當我由彎道駛入直道時，見對方甲○○駕車由花蓮往台北
    方向行駛，他並未循著自己的車道轉彎行駛，就直接超越了雙黃線駛入我的車道
    上，直接撞擊我車子的左後車輪方向。」（見八十八年七月五日警訊筆錄），此
    一供述亦可佐證被告過彎並未注意之事實，衡諸常情，若是因為告訴人越分向線
    線行駛，依據雙方行車之速度，告訴人雙方車輛撞擊位置均應為車頭部分，然本
    件被告、告訴人車輛受損位置分別為左後車輪及左前車頭，足見當時確因被告過
    彎疏未注意，使車輛後側越線行駛於告訴人之車道，而依當時天候、路況及視線
    等情形觀之，被告應無不能注意之情事，且被告為一職業之曳引車駕駛人，對於
    因所駕駛車輛長度於轉彎時應注意之相關事項應及車輛不得超越雙線分向線行駛
    應知之甚詳，是被告上揭違規行為而致本件車禍之發生，其過失行為為本件車禍
    之肇事原因，且經送請臺灣省行車事故覆議鑑定委員會覆議結果，亦同此認定，
    有該委員會八十九年三月二十四日臺灣省行車事故覆議鑑定委員會第八八二Ｏ五
    五號鑑定意見書在卷可稽。被告應注意、能注意，竟疏不注意而肇事致告訴人受
    傷，被告應負過失傷害之責任，被害人雖僅受小腿裂傷一公分之微傷，亦足認被
    告之過失行為與告訴人所受傷害間，具有相當因果關係，其罪嫌洵堪認定。
二、核被告係職業駕駛人，為其供述屬實，於執行業務中開車肇事，致人受傷，核其
    所為，應成立刑法第二百八十四條第二項前段之業務過失傷害罪。爰審酌被告之
    過失程度，被害人僅受微傷，傷害之情節輕微，肇事後之態度及被害人於肇事後
    一年之八十九年六月七日又以左膝滑液囊炎之診斷證明，要求被告賠償，致有爭
    執，而尚未對告訴人為賠償等一切情狀，量處如主文所示之刑，並諭知易服勞役
    之折算標準。
據上論斷，應依刑事訴訟法第二百九十九條第一項前段，刑法第二百八十四條第二項
、第四十二條，罰金罰鍰提高標準條例第一條前段、第二條，判決如主文。
本案經檢察官林吉泉到庭執行職務
中    華    民    國      八十九  年    九          月    二十九      日
                                  臺灣宜蘭地方法院刑事第一庭
                                      審判長  法  官
                                              法  官
                                        法  官
右正本證明與原本無異。
如不服本判決，應於判決送達後十日內，向本院提出上訴狀。
                                          書記官
中    華    民    國      八十        年              月              日
附錄法條：
刑法第二百八十四條


司法院資訊處製作；財團法人民間司法改革基金會備份。
